# 陈版，新股东增资变成实际控制人，同时购买新股东的资产

提问人：lxch119 时间：2016-01-16 10:42:05
A公司引进新股东，新股东变成第一大股东实际控制，A公司同时从新股东购买资产，资产构成业务。 此项业务是否按照企业合并构成业务来处理？ 如果是，是否按照同一控制下来处理？

回答人：chenyiwei
如果“新股东取得A公司控制权”和“A公司从该新股东取得构成业务的资产”这两项交易构成“一揽子交易”的，则事实上等同于反向购买（法律上被购买方的原控制人变为交易后的法律上购买方的控制人），重组后的A公司的合并报表应按反向购买原则编制。这不是同一控制下的合并。 如果不构成一揽子交易的，则按非同一控制下合并处理。